臺灣新竹地方法院刑事判決　　　　　　　　　　　　　九十一年度訴字第四二五號
　　公　訴　人　臺灣新竹地方法院檢察署檢察官
　　被　　　告　甲○○
右列被告因家暴傷害案件，經檢察官提起公訴( 九十一年度偵字第一八九一號 )，本
院判決如左：
    主  文
甲○○傷害直系血親尊親屬之身體，累犯，處有期徒刑壹年。
    事  實
一、甲○○前於民國八十九年七月七日因搶奪案件，經本院判處有期徒刑九月確定在
    案，甫於九十年四月五日執行完畢，猶未悔改，因係乙○○○之孫子，二人間係
    家庭暴力防治法所規定之家庭成員，竟於九十一年三月十一日十四時許，在新竹
    縣新埔鎮○○里○○街十二鄰一八一號乙○○○與其共同居住之住宅內，因不滿
    其祖母乙○○○提及其整日遊手好閒，要其找份工作謀生，乃與乙○○○發生爭
    執後，竟基於傷害之故意，徒手毆打乙○○○之頭部及身體，致乙○○○受有頭
    皮及臉部多處挫傷瘀腫、左胸挫傷疼痛、疑腹部挫傷、兩側前臂挫傷等傷害( 公
    訴人誤載為右側股骨頸骨折之傷害 )。
二、案經乙○○○訴由新竹縣警察局新埔分局報請臺灣新竹地方法院檢察署檢察官偵
    查起訴。
    理  由
一、訊據被告甲○○矢口否認其有傷害其祖母乙○○○之犯行，辯稱：其並未出手毆
    打其祖母乙○○○，亦不知其祖母有於上開時地受傷之情事云云，經查，被告確
    有於上開時地出手毆打告訴人乙○○○頭部及身體之事實，業據告訴人乙○○○
    指訴綦詳，並經被告於警訊時供承不諱，復有東元綜合醫院診斷證明書一紙附卷
    可稽，足見告訴人上開指訴，應非虛妄。又被告於本院審理時亦不否認其確有於
    九十一年三月份在上開住處，因不滿告訴人提及其整日遊手好閒，要其找份工作
    謀生，乃與告訴人發生摩擦，並出手推倒告訴人，致告訴人跌倒在地後，經告訴
    人報警處理等情，足見被告應有出手傷害告訴人，告訴人始會受有如事實欄所載
    傷害之情，要屬無疑，是被告辯稱其並未傷害告訴人云云，顯係事後卸責之詞，
    不足採信，本件事證明確，被告犯行，洵堪認定，應予依法論科。
二、按告訴人乙○○○為被告之祖母，係被告之直系血親尊親屬，有戶籍謄本一份可
    按，案發當時二人且共同居住，為被告所自承在卷，是其二人具有家庭暴力防治
    法第三條第三款之家庭成員關係，核被告甲○○對家庭成員即其祖母乙○○○故
    意實施身體上之不法侵害，係屬同法第二條第二項之家庭暴力罪，而犯刑法第二
    百七十七條第一項之傷害罪，併依刑法第二百八十條之規定加重其刑。被告前於
    八十九年七月七日因搶奪案件，經本院判處有期徒刑九月確定在案，甫於九十年
    四月五日執行完畢，此有臺灣高等法院被告全國前案紀錄表附卷可憑，其受有期
    徒刑執行完畢後，五年內再犯本件有期徒刑以上刑之罪，為累犯，依法遞加重其
    刑。爰審酌被告前科累累、素行不良，不知潔身自愛，孝養尊親，僅因不滿告訴
    人提及其整日遊手好閒，要其找份工作謀生，即不顧告訴人年老體弱，出手傷害
    告訴人之頭部及身體，造成告訴人身心受創，及其犯罪動機、告訴人所受傷害程
    度匪淺、否認犯罪等一切情狀，量處如主文所示之刑。
據上論斷，應依刑事訴訟法第二百九十九條第一項前段，刑法第二百七十七條第一項
、第二百八十條、第四十七條，罰金罰鍰提高標準條例第一條前段，判決如主文。
本案經檢察官劉邦繡到庭執行職務。
中      華      民      國    九十一    年      八      月    二十七    日
                                  臺灣新竹地方法院刑事第一庭
                                        法  官  王佳惠
右正本證明與原本無異。
如不服本判決，應於判決送達後十日內向本院提出上訴狀( 應附繕本 )，上訴於臺灣
高等法院。
                                        書記官  江靜玲
中      華      民      國    九十一    年      八      月    二十八    日
論罪科刑之主要法條：刑法第二百七十七條第一項。
傷害人之身體或健康者，處三年以下有期徒刑、拘役或一千元以下罰金。
